【裁判字號】    88,易,3257
【裁判日期】    890121
【裁判案由】    妨害秩序
【裁判全文】
~W2Z2;臺灣臺南地方法院刑事判決~W1Z1;            八十八年度易字第三二五七號
    公  訴  人  臺灣台南地方法院檢察署檢察官
    被      告  丙○○
右列被告因妨害秩序案件，經檢察官提起公訴（八十八年度偵字第一三六一一號），
本院判決如左：
    主  文
丙○○以文字公然煽感他人犯罪，處有期徒刑肆月，如易科罰金，以佰元折算壹日
。
扣案之六合彩明牌柒張、簽字筆參枝（壹黑貳紅）及載有六合彩號碼之小便條紙壹張
均沒收。
    事  實
一、丙○○於民國八十八年十一月二日上午，在台南縣善化鎮○○路牛墟市場旁墓園
    之公共場所，設攤販賣六合彩明牌，並對在場之不特定人講解推測下期六合彩之
    開獎號碼，以此方式公然煽惑他人簽賭六合彩賭博。嗣於同日十一時十五分許，
    在上址為警查獲，並扣得丙○○所有供犯罪所用之六合彩明牌七張、簽字筆三枝
    （一黑二紅）及載有六合彩號碼之小便條紙一張。
二、案經台南縣警察局善化分局報請台灣台南地方法院檢察署檢察官偵查起訴。
    理  由
一、訊之被告丙○○矢口否認右揭販賣六合彩明牌之犯行，辯稱：伊係販賣魔術道具
    ，並非賣六合彩明牌，因伊的攤位旁二、三十公尺有人賣明牌，可能過往行人經
    過伊攤位時或在伊攤位圍觀之人，順手丟下明牌紙條，才會為警在其攤位地上查
    扣六合彩明牌紙條云云。惟查：被告在台南縣善化鎮○○路牛墟市場旁墓園上販
    賣明牌之事實，業據證人即前往查緝之台南縣警察局善化分局警員乙○○於檢察
    官偵查中證稱：「接獲民眾報案，在善化鎮牛墟市場內，有人販賣六合彩明牌，
    我與同仁前往取締，在牛墟市場旁墓園見丙○○將六合彩明牌擺在地攤，以紅筆
    對在場不特定人士講解六合彩明牌，大約有七、八名聽眾。」（見卷附台灣台南
    地方法院檢察署八十八年十一月十一日訊問筆錄），其與同往取締之警員甲○○
    於本院審理時復到庭具結證稱：「（問：他擺的攤位附近，還有無其他攤位？）
    那附近沒有其他攤位，因為它不在牛墟內。隔壹條水溝，還有倒牆，在墳墓庭前
    ，把六合彩明牌，放在地上，我們沒有看到他在耍魔術，也沒看到魔術道具，他
    的旁邊為了七、八個人，以前沒有看過他。（問：去查獲被告時，有無看到黃本
    田、林朝松、陳金傳？）確定沒看到黃本田，至於林朝松、陳金傳我不認識。（
    問扣到名牌幾張？）七張。我看到七、八人都蹲著聽被告講解明牌，我們過去那
    些人就散了，就把被告帶回分局。」（見本院八十八年一月七日審判筆錄），且
    有被告丙○○所有供犯罪所用之六合彩明牌七張、簽字筆三枝（一黑二紅）及載
    有六合彩號碼之小便條紙一張扣案可稽，可見被告確有在公共場所販賣六合彩明
    牌之事實，其所辯純係畏罪卸責之詞，委無可採。至於證人黃本田、林朝松、陳
    金傳（均函請台灣台南地方法院檢察署檢察官偵辦其等偽證罪嫌）於本院審理時
    均具結後證稱：「我們都是圍觀的客人，被告並沒有販賣明牌，警察只是根據地
    上的便條便說他（被告）賣明牌，事實上他被冤枉的」云云（見本院八十八年十
    二月十日審判筆錄），與前往查獲被告販賣明牌之警員乙○○、甲○○於本院及
    檢察官偵查中所證查獲之情節顯然不符，且警員乙○○、甲○○亦證稱：當時黃
    本田並未在現場等語（同上引筆錄），足見證人黃本田、林朝松、陳金傳之證詞
    顯係附和迴護被告虛偽之詞，均不足採信。綜上所述，參互印證，本件事證已甚
    明確，被告犯行堪以認定。
二、核被告所為係犯刑法第一百五十三條第一款之罪。爰審酌被告犯罪之動機、所生
    危害及犯罪後狡飾犯行並唆使證人黃本田、林朝松、陳金傳偽證以卸刑責，毫無
    悔意等一切情狀，量處如主文所示之刑，並諭知易科罰金之折算標準，以資懲儆
    。扣案之六合彩明牌七張、簽字筆三枝（一黑二紅）及載有六合彩號碼之小便條
    紙一張，均為被告所有供犯罪所用之物，爰依刑法第三十八條第一項第二款宣告
    沒收。
據上論斷，應依刑事訴訟法第二百九十九條第一項前段，刑法第一百五十三條第一款
、第四十一條、第三十八條第一項第二款，罰金罰鍰提高標準條例第一條前段、第二
條，判決如主文。
本件經檢察官張益昌到庭執行職務
中    華    民    國     八十九     年      一        月     二十一     日
                                    臺灣臺南地方法院刑事第一庭
                                        法  官  謝  瑞  龍
右正本證明與原本無異。
如不服本判決，應於判決送達後十日內向本院提出上訴狀( 應附繕本 )。
                                        書記官  陳  玉  果
中    華    民    國    八十九      年      一        月     二十一     日
附錄本案論罪科刑法條：
刑法第一百五十三條第一款：
以文字、圖畫演說或他法，公然為左列行為之一者，處二年以下有期徒刑，拘役或一
千元以下罰金：
一、煽惑他人犯罪者。


司法院資訊處製作；財團法人民間司法改革基金會備份。
